Yinet Liset Solano Lesmes

Cédula de Ciudadanía: 1.030'538.918 Móvil: 305 7647358 / 302 5521591

Dirección: Calle 2ª No. 86 D 26, localidad de Kennedy, Bogotá

e-mail: <u>vinetsol19@hotmail.com</u>



Perfil Profesional

Profesional en Ingeniería de Procesos Industriales, con conocimientos especializados en Finanzas Corporativas con más de 8 años de experiencia en el sector TI, ejecutando funciones relacionadas con gestión de demanda, servicio, recursos humanos y procesos.

Tengo conocimiento en manejo de herramientas como SAP a nivel usuario y competencias para trabajo en equipo y alto desempeño. Uso de herramientas ofimáticas como Bizagi, Excel y otras de la Suite de Microsoft Office.

Me caracterizo por ser proactiva, creativa y con criterio para toma de decisiones para mejora de procesos.

Habilidades

- ✓ Trabajo en equipo y capacidad de autogestión.
- ✓ Persistencia al asumir retos, alcanzar objetivos y metas propuestas.
- ✓ Disposición para asumir cambios y aprender de estos.

Experiencia Laboral

Junio 2021 – Agosto 2021

Auxiliar de Información – Operación Colombia Móvil (DHL/Suppla) para Min TIC Su Temporal S.A.S. – Bogotá

- ✓ Alistamiento de envíos a la población vulnerable del país según lo establecido por el cliente
- ✓ Manejo de bases de datos, indicadores y seguimiento a la prestación del buen servicio.

Junio 2020 – Julio 2020

Técnico – Gestión de Activos Proyecto Ecopetrol/Equipo de Procesos Indra Colombia S.A.S. – Bogotá

✓ Funciones de atención de quejas al proyecto por parte de Ecopetrol, apoyo al seguimiento de Problemas asociados a incidentes y requerimientos, Recepción de medios y manuales, y tareas asociadas a Control de Software.

Julio 2019 – Abril 2020

Técnico – Soporte Administrativo y de Gestión Humana Proyecto Ecopetrol *Indra Colombia S.A.S. – Bogotá*

- ✓ Elaboración de informes contractuales de Mano de Obra, Horas trabajadas y demás a presentar mensualmente al cliente Ecopetrol, asociados al recurso humano.
- ✓ Elaboración y cargue de reporte en plataforma Human Capital de Horas Extras y demás novedades de nómina del personal del proyecto.

Yinet Solano Lesmes – Currículum

- ✓ Aseguramiento de la correcta asignación del personal que conforma el proyecto mediante descripción del perfil del personal en herramienta corporativa y seguimiento con la Unidad de Gestión de Recursos Humanos de la compañía.
- ✓ Control de ausentismos por motivo de vacaciones, permisos e incapacidades del personal del proyecto.
- ✓ Seguimiento mensual al registro de las horas trabajadas por cada persona del proyecto.
- ✓ Control del inventario de equipos de cómputo, equipos celulares y líneas móviles asignadas al proyecto y notificación mensual a las áreas encargadas para la correcta asignación de costos relacionados al uso de estos elementos.
- ✓ Control y administración de envíos de correo certificado, administración de plataformas de servicio de taxis para el proyecto, para la correcta asignación de costos derivados de estos servicios.
- ✓ Apoyo a solicitudes de viaje, reservas hoteleras y anticipos requeridos por el proyecto, control de los gastos de empleado y seguimiento al pago de reembolsos al personal.
- ✓ Brindar apoyo al personal del proyecto en procesos y solicitudes.

Logros alcanzados:

✓ Ser de apoyo el gerente en la estabilización del proyecto dado los conocimientos que adquirí en la compañía y que me permitieron dar mayor fluidez y respuesta a las necesidades del proyecto.

Mayo 2012 – Junio 2019

Técnico – Asistente de Producción Fábrica de Software *Indra Colombia S.A.S. – Bogotá*

- ✓ Soporte a la PMO en la generación de informes automáticos y manuales relacionados con la productividad de los proyectos que se encuentran dentro de la Unidad Organizacional de Producción.
- ✓ Elaboración de solicitudes de vacantes según perfiles requeridos por los proyectos, gestionadas mediante la herramienta que la compañía dispone para este proceso, direccionamiento al área de Recursos Humanos y seguimiento de casos.
- ✓ Gestión de compras e interlocución con proveedores para la adquisición de elementos y servicios requeridos por el área, como lo son licencias de software, artículos tecnológicos y otros.
- ✓ Control de todos los gastos del área.
- ✓ Control y seguimiento de inventario de equipos de cómputo y similares, revisión de distribuciones que competen a los centros de costos que maneja el área de la compañía.
- ✓ Apoyo en elaboración de propuestas de facturación de varios proyectos de la unidad.
- ✓ Gestión de viajes y control del gasto en viajes para la Dirección y el equipo de Gestión del área.
- ✓ Otras funciones de apoyo y de tipo asistencial dadas por la Dirección de Producción.

Logros alcanzados:

- ✓ Ejercer control de los recursos físicos a disposición de la Unidad en el uso de equipos de cómputo en arriendo, equipos celulares y líneas móviles asignados al personal que impactan los costos en los proyectos.
- ✓ Regularización de vacaciones e inconsistencias presentadas, asociadas al personal de la Unidad y hacer seguimiento al interior de los proyectos para el cumplimiento de la

política relacionada al disfrute de vacaciones y medidas de conciliación que ofrece la compañía.

✓ Atender y promover la continuidad en la generación de informes automáticos de Producción para que los proyectos ejercieran mayor control referente a la productividad de los mismos.

Formación Académica

Febrero 2021 Ingeniería de Procesos Industriales

Escuela Tecnológica Instituto Técnico Central

Bogotá

Julio 2018 Especialización en Finanzas Corporativas

Coursera (Universidad Nacional Autónoma de México -Virtual)

(Cursos relevantes: Matemáticas financieras, Estructura de Capital y Política de Dividendos,

Toma de Decisiones Financieras)

México

Octubre 2018 Tecnóloga en Producción Industrial

Escuela Tecnológica Instituto Técnico Central

Bogotá

Octubre 2017 Técnica Profesional en Procesos de Manufactura

Escuela Tecnológica Instituto Técnico Central

Bogotá

Enero 2011 Tecnóloga en Gestión Administrativa

SENA Bogotá

Otros cursos

Marzo 2021 Indicadores de Gestión

SENA Bogotá

Diciembre 2020 Documentación de un Sistema de Gestión de la Calidad - NTC ISO 9001

SENA Bogotá

Octubre 2020 Certificación Lean Management

Lean Solutions

Bogotá

Octubre 2020 Auditoría Interna de Calidad – NTC ISO 9001

SENA Bogotá

Jul - Sep. 2020

- ✓ Indicadores de gestión
- ✓ Productividad en empresas de servicios
- ✓ Programa de gestión de innovación: solución de problemas
- ✓ Calidad del servicio: una mirada al interior de su empresa

Cámara de Comercio de Bogotá

Conocimientos

Sistemas

- ✓ Manejo del paquete Microsoft Office (manejo de Excel Avanzado).
- ✓ Conocimientos en Bizagi.
- ✓ Manejo de herramientas de la organización mediante las cuales se revisan costos (GEP), registran solicitudes relacionadas a Recursos Humanos (People +), se generan solicitudes de compra (SAP), se registran gastos de empleado (GAE) se realizan propuestas de facturación y otras operaciones en la gestión de los proyectos.
- ✓ Programa de Diseño (Autocad y Solid Works).
- ✓ Minitab básico.

Referencias Personales

Francisco Márquez Martínez

Director Fábrica de Software CODESA

Celular: +57 3102143775

Danilo Omar Cañate

Gerente de Proyecto

Inforcol

Celular: +57 3107645278

Yinet Liset Solano Lesmes

CC 1.030'538.918 de Bogotá